---
title: Spännande 2:a deltävling
author: Ghost writer
date: '2022-03-06'
slug: deltavling-2
categories: []
tags: []
excerpt: "Den 24:e februari fäktades ytterligare en spännande vårcupstävling. Även denna gång avstlutades tävlingskvällen med ett vrål från CH:s strupe. Men ändå var skillnaderna stora från förra deltävlingen. Läs vidare så får ni veta varför. "
---

```{r preparations, message=FALSE, warning=FALSE, include=FALSE}
# Load  libraries
library(tidyverse)
library(here)
library(janitor)
library(kableExtra)
library(blogdown)

# Get data
results <- read_csv2(here("files", "results2022.csv"))

# Clean data
results_clean <- results %>%
  # make long dataframe
  pivot_longer(!name, names_to = "comp_no", values_to = "place") %>% 
  # get competition number
  separate(comp_no, into = c(NA, "comp_no")) %>%
  clean_names()
```

```{r source-points-calc, message=FALSE, warning=FALSE, include=FALSE}
source(here("files", "calculate_points.R"))
```

## Ett nytt vrål och en ny vinnare

Den 24:e februari fäktades ytterligare en spännande vårcupstävling. Och även denna gång avstlutades tävlingskvällen med ett vrål från CH:s strupe. Men ändå var skillnaderna stora från förra deltävlingen. Läs vidare så får ni veta varför.

Kvällen inleddes med den sedvanliga poulfäktningen. Totalt 16 FFF:are hade skrivit in sig i tävlingen och delades in i 3 inledande pouler. Många tuffa matcher fäktades och när resultatet räknades fram kunde man konstatera att den regerande klubbmästaren Karsten hade utmärkt sig med en ren segerrad och därför gick in i direktelimineringen med en imponerande 1:a ranking.

Endast 2 damfäktare Louise och Sophie deltog denna gång, men båda gjorde bra ifrån sig. Louise pressade Fernando till det yttersta i första direktmatchen, men fick se sig besegrad med en uddastöt. 

I semifinalen ställdes Karsten mot CH och Tor mot Janne. Karsten som hittills varit obeveklig fortsatte på sin inslagna väg och fäktade in sig till final där han fick möjlighet att kämpa om guldplatsen mot Tor som i sin semifinalmatch hade fått Janne på knä.

Efter en intensiv envig tvingades Karsten till sin första förlust för kvällen. Mot Tors attacker som likt trumvirvlar haglade in från alla håll fanns ingen räddning. 

Men varför vrålade CH undrar ni säkert? Jo, de båda rutinerade fäktarna Janne och CH kopplade in samtidigt som finalisterna men matchen om 3:e platsen tog betydligt längre tid eftersom de gamla rävarna slugt väntade ut varandra i hopp om att utnyttja den andres misstag. Ju längre matchen led desto hårdare tycktes Janne koppla ett grepp om matchen. I ett förtvivlat försök att slippa gå samma öde till mötes som förra gången uppbådande CH sina sista krafter CH lyckades hämta upp och jämna ut till ställningen 14-14. Snart hördes CH:s vål, denna gång inte av förtvivlan utan av salig glädje.

Så här blev den fullständiga resultattabellen från den 2:a deltävlingen:

```{r make-table, echo=FALSE, message=FALSE, warning=FALSE}
# choose which competitions to include to enable reproducibility
# in this case the competition 1-3 are selected
comp_res <- results_clean %>% 
  filter(comp_no == 2) %>% 
  # Calculate points for the competition
  calculate_points()

# Prepare data for the result table
df <- comp_res %>%
  select(-comp_no) %>% 
  arrange(place) %>% 
  drop_na(place) %>% 
  rename(Namn = name, Placering = place, Poäng = points)

# Create table output using kableExtra package
kable(df) %>%
  kable_styling(bootstrap_options = "striped", full_width = F, position = "left")
```

Det innebär att Tor också går upp i en ledning i Vårcupen så här långt, före Janne och CH. Efter två deltävlingar har vi fått följande totalställning:

```{r create-grand-totals-table, echo=FALSE, message=FALSE, warning=FALSE}
# Create overall standings table ----

## Calculate grand total points for all competitions (1-2)
total <- results_clean %>% 
  # filter for competition
  filter(comp_no < 3) %>%
  calculate_points() 

# prepare standings table
piv_total <- total %>%
  select(-place) %>% 
  pivot_wider(
    names_from = comp_no, 
    values_from = points,
    names_prefix = "comp_"
)

## Calculate grand total points for all competitions (1-3)
grand_tot <- total %>% group_by(name) %>%
  summarise(sum_points = sum(points, na.rm = TRUE)) %>% 
  arrange(desc(sum_points))
# View(grand_tot)


# Create new piv df with totals column
res <- piv_total %>%
  full_join(grand_tot, by = "name") %>% 
  arrange(desc(sum_points))
  
# Add ranking
res <- res %>% 
  mutate(rank = min_rank(desc(sum_points))) %>% 
  relocate(rank, everything())

# Rename columns for final table Note: change for each competition!!
standings <- res %>% rename("#" = "rank", "Namn" = "name", 
                            "1" = "comp_1", "2" = "comp_2",
                            "Summa Poäng" = "sum_points")

# Create tabel output using kableExtra package
kable(standings) %>%
  kable_styling(bootstrap_options = "striped", full_width = F, position = "left")
```

Träna hårt för redan den 31 mars bär det av igen!

\
